臺灣臺中地方法院刑事判決　　　　　　　　　　　　　九十三年度訴字第二二三號
　　公　訴　人　臺灣臺中地方法院檢察署檢察官
　　被　　　告　丁○○
　　選任辯護人　徐永城律師
右列被告因強盜等案件，經檢察官提起公訴（九十二年度偵字第二二九八三號），本
院判決如左：
    主  文
丁○○服用酒類，不能安全駕駛動力交通工具而駕駛，累犯，處有期徒刑參月；又意
圖為自己不法之所有，以強暴至使不能抗拒，而取他人之物，累犯，處有期徒刑伍年
肆月；應執行有期徒刑伍年伍月。
    事  實
一、丁○○前因竊盜案件，經台灣台中地方法院以九十年易字第三四四號判處有期徒
    刑九月確定，甫於九十二年一月二十九日執行完畢，猶不知悔改，明知酒後駕駛
    動力交通工具，會因飲酒而降低操控能力，詎於民國九十二年十一月二十日凌晨
    一、二時許，在台中縣大里市○○路喝酒，其飲酒後吐氣所含酒精成份達每公升
    ○．七三毫克以上，超過每公升○．二五毫克禁止駕駛之標準值甚多，顯已不能
    安全駕駛動力交通工具，仍酒醉駕駛車牌號碼ＩＭＲ─六三六號機車行駛於道路
    ，嗣於翌日凌晨五時許，騎乘車牌號碼ＩＭＲ─六三六號機車，行經台中縣大里
    市○○路○段大里橋北上車道時，見乙○○騎乘車牌號碼ＢＭＩ─○二一號機車
    搭載甲○○，竟意圖為自己不法之所有，以暴力出手毆打乙○○、甲○○，乙○○因而受有左耳後挫傷、左前胸擦傷、左踝一度燙傷之傷害，致使不能抗拒，強
    行從乙○○之褲子左邊口袋取走ＴＥＣＯＭ牌手機一支、諾基亞牌手機一支、新
    台幣（下同）二百六十元現金後逃逸，經乙○○記下丁○○機車車牌號碼報案，
    迄於九十二年十一月二十一日上午八時許，在丁○○位於台中縣大里市○○里○○路一三四巷七十七號之住處，為警循線查獲，並於丁○○身上取出前揭二支手
    機及現金一百三十元及對其施以呼氣酒精測試值為每公升○‧七三毫克。
二、案經台中縣警察局霧峰分局報告偵辦。
　　　　　　 證據並所犯法條
一、訊據被告丁○○矢口否認有上揭犯行，辯稱：伊在大里橋被對方自左邊擦撞伊的
　　 車子前面葉子板云云，伊自大里市往台中市方向行駛，對方當時沒有停下來，伊
　　 就追上去將對方攔下來，伊即要他賠，但他說他身上只二百六十元，並自行拿出
　　 來給伊，伊說不夠，他又（誤植為用）拿二支手機給伊，伊不是用搶的，伊當時
　　 喝醉了，伊沒有毆打他們二人，但伊有推乙○○三、四下，之後伊就直接回家了
　　 云云，惟查，右揭犯罪事實，業據告訴人乙○○、甲○○指述歷歷，並有贓物認
　　 領保管單一紙、酒精濃度測定值一紙、電腦製照片共十二張在卷可資佐證，衡情
　　 ，一般人發生車禍，未釐清肇事責任前多會報警處理，為釐清責任與賠償範圍前
　　 ，率以二支手機與現金二百六十元為理賠顯然與常情相違，況參以卷附照片所示
　　 ，告訴人機車與被告機車雙方均完整無任何撞擊痕跡，顯然並未發生車禍，參以
　　 證人即前往現場處理之員警丙○○證稱：伊趕過去，看見丁○○拉扯乙○○、甲○○，隨後看見我們警車快到達時，丁○○立即逃離現場，我們問乙○○發生何
　　 事，他說被告丁○○搶了他們手機及現金等語，被告前開所辯，顯係畏罪卸責之
　　 詞，不足採信，其犯嫌堪已認定。
二、核被告丁○○所為，係犯刑法第一百八十五條之三服用酒類不能安全駕駛、第三
　　 百二十八條第一項強盜之罪嫌。其前開所犯二罪，犯意各別，罪名有異，請分論
　　 併罰。又被告前因竊盜案件，經台灣台中地方法院判處有期徒刑九月確定，甫於
　　 九十二年一月二十九日執行完畢（有本署刑案資料查註記錄表附卷足參），於五
　　 年內再犯本件有期徒刑以上之罪，為累犯，請依刑法第四十七條規定加重其刑。
　　 又告訴意旨另以：被告基於傷害他人身體之犯意，毆打告訴人乙○○、甲○○，
　　 致告訴人乙○○受有左耳後挫傷、左前胸擦傷、左踝一度燙傷之傷害，因認被告
　　 丁○○另涉有刑法第二百七十七條第一項之傷害罪嫌，按本件被告於取走告訴人
　　 乙○○財物前，施用暴力致使告訴人等人不能抗拒，意在奪取財物，其傷害之低
　　 度行為，應為強盜之高度行為所吸收，不另論罪，此外，復查無其他積極證據足
　　 資證明被告丁○○有另行傷害告訴人身體之犯意，應認其傷害罪嫌尚有不足，附
　　 此敘明。
三、依刑事訴訟法第二百五十一條第一項提起公訴。
　 此　致
臺灣臺中地方法院
中　　　華　　　民　　　國　　九十二　　年　　 十二 　　月　　二十九　　日
　　　　　　　　　　　　　　　檢察官　戊　○　○
右正本證明與原本無異
中　　　華　　　民　　　國　　九十三　　年　　　一　　　月　　　七　　　日
　　　　　　　　　　　　　　　書記官　阮　臣　議
附錄本案所犯法條
刑法第一百八十五條之三：服用毒品、麻醉藥品、酒類或其他相類之物，不能安全駕
駛動力交通工具而駕駛者，處一年以下有期徒刑、拘役或三萬元以下罰金。
中華民國刑法第三百二十八條
意圖為自己或第三人不法之所有，以強暴、脅迫、藥劑、催眠術或他法，至使不能抗
拒，而取他人之物或使其交付者，為強盜罪，處五年以上有期徒刑。
以前項方法得財產上不法之利益或使第三人得之者，亦同。
犯強盜罪因而致人於死者，處死刑、無期徒刑或十年以上有期徒刑；致重傷者，處無
期徒刑或七年以上有期徒刑。
第一項及第二項之未遂犯罰之。
預備犯強盜罪者，處一年以下有期徒刑、拘役或三千元以下罰金。
[案由摘要]
二、案經　　警察局　　分局移送臺灣臺中地方法院檢察署檢察官偵查起訴。
    理  由
一、
二、
據上論斷，應依刑事訴訟法第二百九十九條第一項前段，
刑法第　百　十　條第　項、第四十一條、第四十二條第二項，
罰金罰鍰提高標準條例第一條前段、第二條，
判決如主文。
中　　　華　　　民　　　國　　　九十三　　　年　　　六　　月　　十七　　日
                                        法　官
右正本證明與原本無異。
如不服本判決，應於送達後十日內向本院提出上訴狀 （須附繕本） ，上訴於台灣高等
法院台中分院。
                                        書記官
中　　　華　　　民　　　國　　　九十三　　　年　　　六　　月　　十七　　日
附錄論罪科刑法條
